【裁判字號】    95,交簡上,233
【裁判日期】    951117
【裁判案由】    公共危險
【裁判全文】
臺灣高雄地方法院刑事判決           95年度交簡上字第233號
上  訴  人
即  被  告  丁○○
上列上訴人因公共危險案件，不服本院交通法庭中華民國95年7
月31日95年度交簡字第1843號第一審簡易判決（聲請簡易判決處
刑案號：臺灣高雄地方法院檢察署95年度偵字第16160 號），提
起上訴，本院管轄之第二審合議庭判決如下：
    主  文
上訴駁回。
    事  實
一、丁○○於民國95年6 月6 日13時55分許，駕駛載有柳丁汁之
    車號F5-0153 號自小貨車，沿高雄市三民區○○○街由東往
    西方向行駛，行經該路與自由一路交岔口時，本應注意車前
    狀況，並隨時採取必要之安全措施，而依當時天候晴、柏油
    路面乾燥、路面無缺陷或障礙物、視距良好等情形及其智識
    能力，又無不能注意之情事，竟疏未注意車前狀況，貿然進
    入交岔路口，適有乙○○○駕駛車號7S-5788 號自小客車沿
    自由一路由北往南方向行駛至該處，見狀不及閃煞，丁○○
    所駕自小貨車右後車身因而與乙○○○所駕自小客車車頭發
    生擦撞，撞擊後前開自小貨車上並掉落1 箱柳丁汁（檢察官
    聲請簡易判決處刑書及原審判決均誤載為1 箱柳丁），砸到
    騎乘車號ZJK-795 號輕型機車，沿熱河一街由西往東方向行
    駛至該處之林恒立（檢察官聲請簡易判決處刑書及原審判決
    均誤載為甲○○）左小腿，致乙○○○、林恒立分別受有右
    手受傷流血、左小腿擦傷流血之傷害（過失傷害部分均未據
    告訴），詎丁○○明知有前述肇事致人受傷之情形，且如駕
    駛動力交通工具肇事致人受傷或死亡，駕駛人應即採取救護
    或其他必要措施，不得逃逸，竟萌生肇事逃逸之犯意，未停
    車查看，對乙○○○、林恒立採取救護或其他必要措施，亦
    未留下姓名年籍資料或報警處理，即逕行駕車離開現場。嗣
    因林恒立與現場民眾分別記下前開自小貨車之部分車號，經
    警循線查獲上情。
二、案經高雄市政府警察局三民第一分局移請臺灣高雄地方法院
    檢察署檢察官偵查後聲請簡易判決處刑。
    理  由
一、訊據上訴人即被告丁○○坦承有肇事逃逸之行為，惟辯稱：
    是乙○○○開車撞到伊的貨車，不是伊去撞對方，伊就車禍
    之發生應該沒有過失云云。惟查，被告於上開時、地，所駕
    車號F5-0153 號自小貨車之右後車身與由被害人乙○○○所
    駕駛之車號7S-5788 號自小客車車頭發生擦撞，撞擊後前開
    自小貨車上並掉落1 箱柳丁汁，砸到騎乘車號ZJK-795 號輕
    型機車，沿熱河一街由西往東方向行駛至該處之被害人林恒
    立左小腿，致乙○○○、林恒立分別受有右手受傷流血、左
    小腿擦傷流血之傷害，車禍發生後，被告並未停車查看，亦
    未報警、救護傷者或留下姓名年籍資料，即逕行駕車離開現
    場等事實，業據被告坦承不諱，核與證人即被害人乙○○○
    、林恒立於本院審理時到庭證述之情節大致相符（見本院95
    年11月1 日審判筆錄），而被告於警詢時已自承：當時沿熱
    河一街由東向西行駛至路口肇事地點時，因沒注意前方路況
    ，致與車號7S-5788 號自小客車撞到等語（見警卷第2 頁）
    ，證人乙○○○亦於本院審理時證稱：當時伊直行，被告的
    自小貨車從左邊衝出來，伊趕快煞車，被告車頭有閃過伊的
    車頭，但車身（車斗）有塊突出，沒有閃過，貨車車身就跟
    伊車頭擦撞等語（見同上審判筆錄），此外，並有高雄市政
    府警察局三民一分局十全路派出所車禍處理紀錄簿、道路交
    通事故現場圖各1 份、現場照片12張附卷可稽（上開紀錄簿
    、現場圖均屬被告以外之人於審判外之書面陳述，而公訴人
    及被告就上開書面陳述，均於審判程序同意作為證據〈見同
    上審判筆錄〉，本院審酌該書面陳述作成之情形尚屬正常，
    並無任何不當之情形，且與待證事實相關，認適當作為證據
    ，故上開書面陳述依刑事訴訟法第159 條之5 第1 項規定，
    均具有證據能力），堪認被告就本件車禍之發生，確有疏未
    注意車前狀況，貿然進入交岔路口之過失，發生車禍後，復
    有肇事逃逸之犯行無疑。被告所辯不足採信，本件事證明確
    ，其犯行堪予認定。
二、核被告所為，係犯刑法第185 條之4 肇事致人受傷逃逸罪。
    本件原審以被告罪證明確，予以論罪科刑，並就量刑部分，
    審酌被告犯罪情節、犯後態度、被害人傷勢均不重，尚未釀
    成大錯，被害人林恒立已陳明不願追究求償，被害人乙○○
    ○則表示待保險理賠金取得後方願原諒被告等一切情狀，量
    處有期徒刑6 月，並就易科罰金之標準部分，比較刑法於95
    年7 月1 日修正公布施行前後，該法第41條第1 項前段之規
    定，而認修正前刑法之規定較有利於被告，依刑法第2 條第
    1 項前段，適用修正前刑法第41條第1 項前段之規定，定其
    易科罰金之折算標準，其認事用法俱無不合，量刑亦甚妥適
    ，被告以原審量刑過重，希望獲得緩刑為由提起上訴，指摘
    原判決不當，並無可採，其上訴為無理由，應予駁回。
據上論斷，依刑事訴訟法第455 條之1 第1 項、第3 項、第368
條，判決如主文。
本案經檢察官丙○○到庭執行職務。
中    華    民    國    95    年    11    月    17    日
                  交通法庭    審判長法  官  邱永貴
                                    法  官  李昆南
                                    法  官  楊筑婷
以上正本證明與原本無異。
不得上訴。
中    華    民    國    95    年    11    月    17    日
                                    書記官  林靜慧
附錄本案論罪科刑法條：
中華民國刑法第185條之4
駕駛動力交通工具肇事，致人死傷而逃逸者，處6 月以上5 年以
下有期徒刑。


司法院資訊處製作；財團法人民間司法改革基金會備份。
